【裁判字號】    89,上易,1819
【裁判日期】    891205
【裁判案由】    竊盜
【裁判全文】
臺灣高等法院臺南分院刑事判決            八十九年度上易字第一八一九號    Ｇ
      上  訴  人
      即  被  告  甲  ○  ○
右上訴人因竊盜案件，不服臺灣臺南地方法院八十九年度易字第二Ｏ六三號中華民國
八十九年九月十九日第一審判決（起訴案號：臺灣臺南地方法院檢察署八十九年度偵
字第七六七五號），提起上訴，本院判決如左：
      主      文
上訴駁回。
      事      實
一、甲○○曾於民國（下同）八十二年間犯竊盜罪，經法院判處有期徒刑七月，緩刑
    三年，於八十三年二月十七日確定，猶不知悔改。復意圖為自己不法之所有，於
    八十九年六月二十七日四時許（公訴意旨誤為五時十五分許），攜帶其所有客觀
    上對人之生命身體構成威脅之凶器鐵剪刀一把，至台南縣永康市三民里永康市公
    所資源回收場處，持該鐵剪刀毀壞該資源回收場以鐵線圍牆構成之安全設備後（
    毀損部分未據告訴），進入該資源回收場（侵入建築物部分未據告訴）竊取台南
    縣永康市市公所資源回收場所有之電動起子、電動磨平機各一台，得手後，裝入
    其所有之手提袋並據為己有。嗣於同日五時許為該資源回收場員工乙○○發現，
    並報警當場查獲，扣得甲○○所有供犯罪所用之鐵剪刀一把。
二、案經台南縣警察局永康分局報告台灣台南地方法院檢察署檢察官偵查起訴。
      理      由
一、訊據上訴人即被告甲○○固坦承於右揭時地持上開鐵剪刀毀壞上開資源回收場之
    鐵線圍牆後，進入該資源回收場等情不諱，惟矢口否認有竊竊盜犯意，並辯稱：
    案發時伊有喝酒，伊只是將電動起子、電動磨平機各一台以塑膠帶包起來放在原
    處，伊無帶走之意思，何有竊盜既遂云云。經查：右揭事實，業據被告於警訊及
    原審偵審中坦承不諱，核與證人即當日發現被告竊盜之乙○○於警訊及原審審理
    中到庭結證情節相符，復有扣案鐵剪刀一把及贓物認領保管單一紙在卷可稽，被
    告自白與事實相符，堪以採信。又竊盜罪之既遂與未遂之區別，應以所竊之物已
    否移入自己權力支配下為標準，被告既自承以袋子將上開電動起子、電動磨平機
    各一台裝入，顯已將所竊之物移入自己權力支配下，其竊盜行為已屬既遂至明，
    並徵被告有為自己不法所有之意圖及竊盜犯意無訛。故被告上開所辯，無非事後
    畏罪卸責之詞，洵無可採。其事證明確，犯行堪以認定。
二、查扣案鐵剪刀一把，客觀上足以對人之生命、身體構成威脅，是為凶器；鐵線圍
    牆係屬安全設備，故核被告所為係犯刑法第三百二十一條第一項第三款、第二款
    之攜帶凶器、毀壞安全設備竊盜罪。起訴書證據並所犯法條欄內雖未引述刑法第
    三百二十一條第一項第二款之罪，惟觀諸公訴人起訴之犯罪事實，業已論及被告
    毀壞該資源回收場以鐵線圍牆構成之安全設備之犯行，公訴人就此部分顯係漏引
    法條，本院自得審究，併予敘明。原審認被告之罪證明確，因予適用刑法第三百
    二十一條第一項第二款、第三款、第三十八條第一項第二款等規定，並審酌被告
    之素行、犯罪之動機、目的、手段、對被害人所生財產上之損害，及犯後之態度
    等一切情狀，量處被告有期徒刑八月。扣案鐵剪刀一把，為被告所有供犯罪所用
    之物，業據被告供承在卷，爰依法宣告沒收。本院經核原判決認事用法及量刑，
    俱無不合。被告上訴意旨空言否認犯罪而指摘原判決有不當之處，為無理由，應
    予駁回。
據上論斷：應依刑事訴訟法第三百六十八條，判決如主文。
本案經檢察官蘇南桓到庭執行職務。
中    華    民    國      八十九      年      十二      月      五      日
                                  臺灣高等法院臺南分院刑事第一庭
                                      審判長法官  王    浦    傑
                                            法官  楊    明    章
                                            法官  林    勝    木
右正本證明與原本無異。
不得上訴。
                                      法院書記官  蔡    振    豐
中    華    民    國      八十九      年      十二      月     七       日
附錄法條：
刑法第三百二十一條第一項：犯竊盜罪而有左列情形之一者，處六月以上五年以下有
                          期徒刑：
                  第二款：毀越門扇、牆垣或其他安全設備而犯之者。


司法院資訊處製作；財團法人民間司法改革基金會備份。
